【裁判字號】    95,訴,114
【裁判日期】    950627
【裁判案由】    違反槍砲彈藥刀械管制條例等
【裁判全文】
臺灣花蓮地方法院刑事判決               95年度訴字第114號
公  訴  人  臺灣花蓮地方法院檢察署檢察官
被      告  甲○○
上列被告因違反槍砲彈藥刀械管制條例等案件，經檢察官提起公
訴（94年度偵字第3291號），本院判決如下：
    主  文
甲○○未經許可持有子彈，處有期徒刑肆月，併科罰金新臺幣參
萬元，罰金如易服勞役，以銀元參佰元即新臺幣玖佰元折算壹日
。扣案之制式子彈壹顆（批號WRA9MM），沒收。
    事  實
一、甲○○於民國94年4、5月間某日，在花蓮縣花蓮市○○路16
    2號前，拾獲他人不要之制式子彈1顆（批號WRA9MM）及其他
    物品，隨即未經主管機關許可，基於非法持有子彈之犯意，
    改藏放於花蓮縣吉安鄉○○○街37號 1樓廚房旁左側儲藏室
    裡。嗣於94年9月6日12時50分許，在花蓮市○○路 316號新
    輪機車行前，與店主丙○○及店內師父丁○○，因細故發生
    糾紛，詎其竟基於恐嚇之犯意，持上開制式子彈1顆  (批號
    WRA9MM) 朝上開新輪機車行店門前丟擲，藉以恫嚇丙○○及
    丁○○，並再接續對其等出言恐嚇稱：「小心一點，我會請
    你們吃子彈！」等語，以將來之惡害相告知之行為及言語致
    丙○○、丁○○心生畏懼，並為警方於現場扣得上開具有殺
    傷力之制式手槍子彈1顆，始循線查獲。
二、案經花蓮縣警察局花蓮分局報請臺灣花蓮地方法院檢察署檢
    察官偵查起訴。
    理  由
一、被告以外之人於審判外之言詞或書面陳述，除法律有規定者
    外，不得作為證據。又被告以外之人於審判外之陳述，經當
    事人於審判程序同意作為證據，法院審酌該言詞陳述或書面
    陳述作成時之情況，認為適當者，亦得為證據。當事人、代
    理人或辯護人於法院調查證據時，知有第159條第1項不得為
    證據之情形，而未於言詞辯論終結前聲明異議者，視為有前
    項之同意，刑事訴訟法第159條第1項及第159條之5雖分別定
    有明文。查證人丙○○及丁○○於警詢時之陳述，雖均不合
    刑事訴訟法第159條之2、第159條之3有關傳聞法則例外之要
    件，惟被告就前開審判外之言詞陳述，迄於本案言詞辯論終
    結前，並未對上開證據之證據能力聲明異議，而本院審酌該
    等言詞陳述作成之情況，核無違法取證及證明力明顯過低之
    瑕疵，亦認為以之作為證據為適當，故依諸上開規定，前揭
    2位證人於警詢時之陳述，均具有證據能力。
二、上揭事實，業據被告甲○○迭於警詢時、偵查中及本院審理
    時均坦承不諱，核與證人丙○○及丁○○於警詢所證述之情
    節相符，且有照片14幀及上開制式子彈 1顆扣案證物可證，
    另上開扣案之制式子彈 1顆，經送驗鑑定結果認：「送鑑制
    式子彈一顆，認係口徑 9MM（9x19mm）制式子彈，認具殺傷
    力。」等語，此有內政部警政署刑事警察局94年10月 4日刑
    鑑字第0940149300號槍彈鑑定書乙份附卷可稽，是上開扣案
    子彈具有殺傷力乙節，應可認定為真實。綜上所述，被告之
    自白與事實相符，應可採信。本件事證已臻明確，被告犯行
    足以認定，應予依法論科。
三、核被告所為，係犯槍砲彈藥刀械管制條例第12條第 4項之未
    經許可，持有具有殺傷力之子彈罪及刑法第 305條之恐嚇罪
    。而被告於同一時間內向被害人丟擲制式子彈，並出言嚇恐
    之行為，係一嚇恐行為之接續動作，為接續犯，僅論以單純
    一論。又被告以上開一行為同時恐嚇觸 2位被害人，係同時
    觸犯同種想像競合罪，應論以想像競合犯，依刑法第55條之
    規定，從一恐嚇罪論。再被告非法持有子彈罪與恐嚇罪之間
    ，復有方法結果之牽連關係，亦應依刑法第55條後段之規定
    ，從一重之未經許可持有子彈罪處斷。又有關非法槍彈持有
    者常為避免觸犯刑責或遭警方查緝，而逕將所持有之物，棄
    置於他處不要，乃為吾人經驗中所有所聽聞，上開物品雖係
    被告所拾獲，但公訴人既無法舉證該物件非係他人所丟棄之
    物，而自應採認對被告有利之證據，認定係被告撿拾他人不
    要之物，而未該當刑法侵占罪構成要件，公訴人就此所認應
    另論以侵占罪，容有誤會，併予敘明。爰審酌槍彈均屬於高
    度危險之物品，非經主管機關許可不得擅自製造、持有，以
    維社會大眾安全，被告無故非法持有殺傷力之子彈 1顆，危
    害社會安全，復竟持之恐嚇被害人，影響治安甚鉅，惟被告
    犯後坦承犯行，且並未持該槍彈再犯他罪等一切情狀，量處
    如主文所示之刑，併科罰金新臺幣 3萬元，罰金部分併諭知
    易服勞役之折算標準，以示懲儆。
三、另扣案之制式子彈1顆，係屬違禁物，依刑法第38條第1項第
    1 款之規定，併予宣告沒收。至於94年9月7日16時40分許，
    經警方持本院法官所簽發搜索票前往花蓮縣吉安鄉○○○街
    37號執行搜索，當場查扣被告所持有之改造槍管3支、M16步
    槍彈殼12枚、57步槍彈殼1枚、0.38手槍彈殼2枚及置物袋 1
    只等物，經本院送鑑（除置物袋外），認均為已擊發之子彈
    彈殼，均不具有殺傷力，或為土造金屬槍管半成品，均非屬
    內政部警政署所公告之槍砲彈藥主要組成零件，此有內政部
    警政署刑事警察局95年 4月20日刑鑑字第0950051374號函及
    內政部95年5月29日內授警字第0950870711號函各1紙在卷可
    佐，因而，上開物品既均非為違禁物，且亦非供本件犯罪所
    用，自均毋庸為沒收之宣告，亦予敘明。
據上論斷，應依刑事訴訟法第299條第1項前段，槍砲彈藥刀械管
制條例第12條第4項，刑法第11條前段、第305條、第55條、第42
條第2項、第38條第1項第1款，罰金罰鍰提高標準條例第1條前段
、第2條，現行法規所定貨幣單位折算新臺幣條例第2條，判決如
主文。
本案經檢察官乙○○到庭執行職務。
中    華    民    國    95    年    6     月    27    日
                        臺灣花蓮地方法院刑事第二庭
                            審判長法官  李  豫  雙
                                  法官  林  韋  岑
                                  法官  俞  秀  美
上列正本證明與原本無異。
如對本判決不服，應於送達後10日內，向本院提出上訴狀（應抄
附繕本）告訴人或被害人如對於本判決不服者，應具備理由請求
檢察官上訴，其上訴期間之計算係以檢察官收受判決正本之日期
為準。
                                書記官
中    華    民    國    95    年    6     月    28    日
附錄本判決論罪之法律條文：
槍砲彈藥刀械管制條例第12條第4項：
未經許可，持有、寄藏或意圖販賣而陳列子彈者，處五年以下有
期徒刑，併科新台幣三百萬元以下罰金。
中華民國刑法第305條：
以加害生命、身體、自由、名譽、財產之事，恐嚇他人致生危害
於安全者，處二年以下有期徒刑、拘役或三百元以下罰金。


司法院資訊處製作；財團法人民間司法改革基金會備份。
